最高法院刑事判決                                八十八年度台上字第七一九號
    上  訴  人  甲○○
    選任辯護人  劉新安律師
右上訴人因走私案件，不服台灣高等法院高雄分院中華民國八十七年十一月三日第二
審判決 (八十七年度上訴字第一九二○號，起訴案號：台灣高雄地方法院檢察署八十
七年度偵字第九六五○號) ，提起上訴，本院判決如左：
    主  文
上訴駁回。
    理  由
按刑事訴訟法第三百七十七條規定：上訴於第三審法院，非以判決違背法令為理由，
不得為之。是提起第三審上訴，應以原判決違背法令為理由，係屬法定要件，且必須
依據卷內資料為具體之指摘，並足據以辨認原判決已具備違背法令之形式，始屬相當
。本件原判決認定上訴人甲○○曾犯台灣省內菸酒專賣暫行條例之罪，經台灣高雄地
方法院判處有期徒刑三月確定，於民國八十六年七月十一日執行完畢，猶不知悔改，
復意圖營利，明知「劉」姓不詳成年男子於民國八十七年三月間某日，載往其位於高
雄市○○區○○街七十一號住處販售之大衛杜夫牌、七星牌、百樂門牌、峰牌、和平
牌、卡迪亞牌、五五五牌、聖羅蘭牌 (ＹＳＬ) 、萬寶路牌香菸，均係未貼專賣憑證
之洋菸，且均為不詳姓名之人私運管制物品進口逾公告數額新台幣 (下同) 十萬元之
走私物品，仍以總價約三十萬元之價格予以購入，將之藏匿於高雄市○○街八十五巷
五十三號其娘家住處，再基於概括之犯意，分別以每條約賺取二十元 (方型大衛杜夫
牌每條賺取三十元) 利潤之價格，將上開販入之洋菸先後銷售予高雄市之不特定檳榔
攤業者，計自八十七年三月間起，至同年四月二十三日止，先後銷售多次，共計銷售
約五十條香菸。嗣於八十七年四月二十三日十時許，在高雄市○○街八十五巷五十三
號為警查獲，扣得銷售剩餘如原判決附表所示之走私物品等情。因而撤銷第一審判決
，認上訴人犯銷售私運管制物品進口逾公告數額之走私物品及販賣未貼專賣憑證之菸
類罪，依想像競合犯規定，從一重論處連續銷售私運管制物品進口逾公告數額之走私
物品（累犯）罪刑。係以前開販入銷售未貼專賣憑證洋菸之事實，迭據上訴人於警訊
及偵審中坦承不諱，並經證人即現場查獲警員林成財結證屬實，上訴人於檢察官偵查
中亦供承前述洋菸是一次購入，復有扣押物品表一紙、搜索扣押證明筆錄二份附卷及
如原判決附表所示洋菸扣押可證。扣押洋菸之完稅價格為二十三萬八千一百十元，已
逾十萬元之管制物品進口公告標準，有財政部高雄關稅局核估完稅價格之扣押物品表
可參。上訴人一次購入逾十萬元完稅價格之洋菸銷售，所購入之洋菸係私運管制物品
進口逾公告數額之走私物品甚明。依上開事證，為綜合論斷，已敘述其所憑之證據及
認定之理由。而以上訴人改稱扣押洋菸是分次購入等語，認係卸責之詞，不足採信，
詳敘理由予以指駁，從形式上觀察，原判決並無違背法令之情形存在。按採證認事，
係事實審法院職權之行使，其對證據證明力所為之判斷，苟係基於吾人日常生活之經
驗，而未違背客觀上應認為確實之定則，又已敘述其何以為此一判斷之理由者，即不
能任意指為違法。上訴意旨略以：扣押洋菸之真假、產地及私運進口之方法等項，原
判決均未查明詳載，且「劉」姓成年男子未必即為私運進口之人，其有可能是分批逐
次購買，而非一次買入，上訴人被扣押之洋菸逾十萬元完稅價格，亦不能證明是逾公
告數額之走私物品，原判決適用法則不當，並有理由不備及理由矛盾等違法云云。惟
原審就其如何綜合上開證據資料，判斷上訴人有前揭犯行之心證理由，業已闡述明晰
。上訴人一次購入前述逾十萬元完稅價格之洋菸銷售，原判決認其購入之洋菸係不詳
姓名之人私運管制物品進口逾十萬元之走私物品，尚難指為違背證據法則。而「劉」
姓成年男子是否即為私運洋菸進口之人，以及扣押洋菸係如何私運進口各節，對原判
決之論斷並無影響。上訴意旨，徒憑個人意見，對原審採證認事之職權行使，任意指
摘，難認係適法之第三審上訴理由。其上訴違背法律上之程式，應予駁回。
據上論結，應依刑事訴訟法第三百九十五條前段，判決如主文。
中      華      民      國    八十八    年      二      月     十一     日
                              最高法院刑事第五庭
                                  審判長法官  黃  劍  青
                                        法官  劉  敬  一
                                        法官  林  增  福
                                        法官  邵  燕  玲
                                        法官  張  清  埤
      右正本證明與原本無異
                                              書  記  官
中      華      民      國    八十八    年      二      月    二十二    日
